臺灣基隆地方法院刑事裁定
110年度聲字第917號
聲  請  人  
即  被  告  曾于洳


上列聲請人即被告因傷害案件（本院109年度訴字第745號），聲
請交付法庭錄音光碟，本院裁定如下：
    主    文
聲請駁回。
    理  由
一、聲請意旨略以：聲請人即被告曾于洳因傷害案件，前經本院
    以109年度訴字第745號判決判處罪刑，聲請人上訴後，現由
    臺灣高等法院以110年度上訴字第2803號案件審理，為上訴
    審開庭所需，爰聲請許可交付法庭錄音光碟云云。
二、按當事人及依法得聲請閱覽卷宗之人，因主張或維護其法律
    上利益，得於開庭翌日起至裁判確定後6個月內，繳納費用
    聲請法院許可交付法庭錄音或錄影內容；前開所定法庭之錄
    音及其利用保存等相關事項之辦法，由司法院定之，法院組
    織法第90條之1第1項前段、第90條之3分別定有明文。又司
    法院依法院組織法第90條之3規定，訂定法庭錄音錄影及其
    利用保存辦法，該辦法第8條第1項規定，當事人及依法得聲
    請閱覽卷宗之人，因主張或維護其法律上利益，聲請交付法
    庭錄音或錄影內容時，應敘明理由，由法院為許可與否之裁
    定。是當事人及依法得聲請之人聲請交付法庭錄音或錄影內
    容光碟時，應敘明「因主張或維護其法律上利益」之理由，
    由法院為許可與否之裁定，並非當事人及依法得聲請之人聲
    請交付法庭錄音光碟，法院無須審酌即應准許。此由法院組
    織法第90條之1之立法說明「法庭錄音或錄影內容載有在庭
    陳述人員之錄音或錄影資訊，涉及他人個資，為兼顧法庭公
    開與保護個人資訊之衡平性，避免法庭錄音或錄影內容遭人
    惡意使用（例如：提供娛樂之用，或上網供不特定人點閱收
    聽），仍應由法院審酌其聲請是否具有法律上利益而為許可
    與否之決定」，亦可得見。蓋依上開規定，賦予當事人及依
    法得聲請閱覽卷宗之人，得聲請交付法庭錄音或錄影內容，
    係為確保審判筆錄的正確性，避免影響當事人的權益；惟目
    前我國事實審法院已全面實行筆錄電腦化，除審判檯外，於
    被告、辯護人及檢察官之席位上，均設有電腦螢幕，參與法
    庭活動之人，均得同步閱覽查知筆錄記載情形，而得以隨時
    反應，請求為合宜適當之記載，若審判期日係經由委外轉譯
    者，依現存之閱卷制度，當事人或辯護人，亦得於庭後閱卷
    加以確認審判筆錄之記載是否與進行之內容相符，是為確保
    審判筆錄記載之正確性，非僅有聲請交付法庭錄音或錄影內
    容一途。
三、經查，聲請人前固為本院109年度訴字第745號刑事案件之被
    告，而屬刑事訴訟法上之當事人且為依法得聲請閱覽卷宗之
    人。惟該案件現已上訴至臺灣高等法院，而聲請人經本院裁
    定命補正後，僅泛稱係為上訴審開庭所需，仍未具體釋明有
    何交付本院法庭錄音光碟之必要，亦未具體指出本院審判筆
    錄之記載有何缺失、遺漏或不實之情，以致影響其法律上之
    利益。又聲請人對該案倘有疑問，殊非不能向該案繫屬之第
    二審法院聲請調查而予釐清，是難認其聲請與主張或維護其
    法律上利益確具正當合理之關聯與必要性，揆諸前開規定與
    說明，其聲請於法未合，應予駁回。
四、依刑事訴訟法第220條，裁定如主文。 
中　　華　　民　　國　　110 　年　　12　　月　　13　　日
                  刑事第六庭  審判長法　官  劉桂金
　　　　　　　　　                  法  官  施又傑
　　　　　　　　　                  法  官  曾淑婷
以上正本證明與原本無異。　                              對於本件裁定如有不服，應於收受送達後5日內，向本院提出抗告書狀，敘述抗告之理由，抗告於臺灣高等法院。
中　　華　　民　　國　　110 　年　　12　　月　　13　　日
                                    書記官  陳柏宏